【裁判字號】    95,小上,18
【裁判日期】    951128
【裁判案由】    損害賠償
【裁判全文】
臺灣桃園地方法院民事判決              95年度小上字第18號
上  訴  人  乙○○?住桃園縣龜山鄉○○街13號2樓
被  上訴人  甲○○?住台北縣板橋市○○路370號3樓
上列當事人間損害賠償事件，上訴人對於民國94年12月21日本院
桃園簡易庭94年度桃小字第1232號第一審小額民事判決提起上訴
，本院判決如下：
    主  文
上訴駁回。
第二審訴訟費用新臺幣壹仟伍佰元由上訴人負擔。
    理?由
一、按第二審法院認上訴為無理由者，應為駁回之判決；此於小
    額訴訟程序準用之。民事訴訟法第449條第1項、第436條之
    32第2項分別定有明文。又小額程序之第二審判決，依上訴
    意旨足認上訴為無理由者，得不經言詞辯論為之，民事訴訟
    法第436條之29第2 款亦明定之。
二、本件上訴人上訴理由主張：（一）法院送達本人者，僅起訴
    狀本文，而其附件，包括照片21張、修理單明細表及報案三
    聯單均未送達本人，違反民事訴訟法第119 條及送達相關規
    定。（二）被上訴人於原審審理時自始均未提及受有保險桿
    新台幣（下同）13,000元、左後車尾烤漆費用2,500 元之損
    害，亦未提出相關證據，造成上訴人無法就上開情節為攻擊
    防禦，故原審法院遽命上訴人應賠償該部分損害，顯於法未
    合。（三）上訴人於原審主張依被上訴人所提出之車損照片
    ，被上訴人所有之車牌號碼為096-FAC 之重型機車（下稱系
    爭機車）僅右煞車拉桿受有毀損，而左離合器板桿並無毀損
    情狀等語，然被上訴人對此並未提出抗辯，依民事訴訟法第
    280 條之規定，被上訴人對上訴人上開之主張視同自認，詎
    原審法院逕自判命上訴人應賠償被上訴人關於左離合器板桿
    之損害，顯然違反民事訴訟法第221 條之規定。（四）被上
    訴人所主張之事實及證據有諸多矛盾不實之處，然原審法院
    僅採信被上訴人片面之詞，無視於有利上訴人之事實及證據
    即逕為判決，顯違反民事訴訟法第195 條及第221 條之規定
    。並上訴聲明請求廢棄原判決云云。
三、經查：
(一)本件上訴人對於小額程序之第一審判決提起上訴，其主張原
    審法院送達上訴人者，僅起訴狀本文，而其附件，包括照片
    21張、修理單明細表及報案三聯單均未送達，違反民事訴訟
    法第119條及送達相關規定，然民事訴訟法第251條第1項僅
    規定訴狀應送達於被告即本件上訴人，不包括附屬文件，而
    上訴人本即得依民事訴訟法第242條第1項之規定，向法院書
    記官聲請閱覽、抄錄或攝影卷內文書，或預納費用聲請付與
    繕本、影本或節本。是原審僅送達起訴狀本文與上訴人，而
    附件包括照片21張、修理單明細表及報案三聯單等均未送達
    ，亦難認於法有違。
(二)上訴人另主張被上訴人於原審審理時自始均未提及受有保險
    桿13,000元、左後車尾烤漆費用2,500元之損害，亦未提出
    相關證據，造成上訴人無法就上開情節為攻擊防禦，故原審
    法院遽命上訴人應賠償該部分損害，顯於法未合。暨上訴人
    於原審主張依被上訴人所提出之車損照片，系爭機車僅右煞
    車拉桿受有毀損，而左離合器板桿並無毀損情狀等語，被上
    訴人對此並未提出抗辯，依民事訴訟法第280 條之規定，被
    上訴人對上訴人前開之主張視同自認，詎原審法院逕自判命
    上訴人應賠償被上訴人關於左離合器板桿之損害，顯然違反
    民事訴訟法第221 條之規定云云。然查原審法院於94年8 月
    24 日 言詞辯論期日已當庭諭知被上訴人於10日內提出修車
    材料之工資及零件費用如何計算，被上訴人亦提出估價單為
    請求之依據，詳細載明損害修復之項目，是原審法院自得就
    被上訴人所請求之項目一一為准否之論斷，不得謂被上訴人
    對左離合器板桿無毀損情狀未抗辯，即認定被上訴人對此視
    同自認，且原審法院就被上訴人所請求之項目亦一一審酌為
    准否之論斷，故上訴人之主張並不可採。
(三)又上訴人主張原審法院僅採信被上訴人片面之詞，而無視於
    有利上訴人之事實及證據而逕為判決，顯違反民事訴訟法第
    195條及第221條之規定。按「事實之真偽，應由事實審法院
    斟酌辯論意旨及調查證據之結果，依自由心證判斷之，苟其
    判斷並不違背法令，即不許當事人以空言指摘。」「認定事
    實應憑證據，至證據之取捨，法院得依調查之結果，依其自
    由心證而斷定之。」最高法院21年上字第1406號、18年上字
    第2147號分別著有判例可參。上訴人上開之主張僅就原審法
    院取捨證據、認定事實之職權行使，指摘其為不當，惟參諸
    前述判例意旨，此乃原審法院依調查證據之結果，依自由心
    證判斷事實之真偽，且原審法院之論斷並未違反經驗法則及
    論理法則，尚難認於法有違。綜上所述，本件依其上訴意旨
    足認上訴為無理由，應予駁回。
四、按於小額訴訟之上訴程序，法院為訴訟費用之裁判時，應確
    定其費用額。又訴訟費用，由敗訴之當事人負擔。民事訴訟
    法第436條之19第1項、第436條第32第1項及第78條規定甚明
    。本件上訴既無理由，上訴人支出之第二審裁判費用1,500
    元，自應由上訴人負擔，是上訴人應負擔之訴訟費用額確定
    為1,500 元。
五、依民事訴訟法第436條之32第1項、第2項、第436條之19 第1
    項、第436 條之29第2 款、第449 條第1 項、第95條、第78
    條，判決如主文。
中    華    民    國    95    年    11    月    28    日
                  民事第一庭    審判長法  官  郭琇玲
                                      法  官  陳勇松
                                      法  官  陳婉玉
以上正本係照原本作成。
不得抗告。
中    華    民    國    95    年    11    月    28    日
                                      書記官  劉雅玲


司法院資訊處製作；財團法人民間司法改革基金會備份。
